【裁判字號】    95,易,842
【裁判日期】    950815
【裁判案由】    詐欺
【裁判全文】
臺灣板橋地方法院刑事判決               95年度易字第842號
公  訴  人  臺灣板橋地方法院檢察署檢察官
被      告  甲○○
上列被告因詐欺案件，經檢察官提起公訴（94年度偵緝字第2333
號），被告於準備程序進行中先就被訴事實為有罪之陳述，經告
知簡式審判程序之旨，並聽取當事人之意見後，本院合議庭裁定
認宜由受命法官獨任進行簡式審判程序，茲判決如下：
    主  文
甲○○連續意圖為自己不法之所有，以詐術使人將本人之物交付
，處有期徒刑捌月。緩刑年。
    事  實
一、甲○○係長龍鋼鐵有限公司（下稱長龍公司）之負責人，詎
    明知自身及長龍公司已陷於無資力狀態，仍意圖為自己不法
    所有，並基於詐欺取財之概括犯意，自民國（下同）93年3
    月13日起至同年5 月27日止，連續多次向位於臺北縣三重市
    ○○街244 號之芳建浪板建材有限公司（下稱芳建公司）佯
    稱訂購浪板及鋼材等貨品等語，並先後於93年4 月初及同年
    5 月初，分別為交付支票2 紙（票面金額：新臺幣〈下同〉
    297,000 元及217,000 元〈起訴書誤載為「29700 」及「21
    70 0」〉、付款地：臺北銀行中崙分行、彰化商業銀行復興
    分行、票號：CL0000000 號及CF0000000 號、發票人：勁聯
    企業有限公司及平華有限公司、發票日：93年8 月25日及93
    年7 月10日），佯充清償貨款工具，致芳建公司人員陷於錯
    誤，而陸續將芳建公司所有之浪板及鋼材等貨品交付予甲○
    ○，甲○○遂藉此詐取相當於569,192 元之浪板及鋼材等貨
    品得逞。嗣於93年6 月間，芳建公司因工程問題欲與甲○○
    協商之際，始發現長龍公司業已遷移不明，且甲○○亦不知
    去向，而上開支票屆期均未獲兌現，始知受騙。
二、案經芳建公司訴請臺灣板橋地方法院檢察署檢察官偵查起訴
    ，再由本院合議庭裁定進行簡式審判程序審理。
    理  由
一、按本件被告甲○○所犯為死刑、無期徒刑、最輕本刑為3 年
    以上有期徒刑以外之罪，其於準備程序進行中先就被訴事實
    為有罪之陳述，經告知簡式審判程序之旨，並聽取公訴人、
    被告之意見後，本院合議庭認宜由受命法官獨任進行簡式審
    判程序，爰依刑事訴訟法第273 條之1 第1 項規定，裁定進
    行簡式審判程序，合先敘明。
二、上揭犯罪事實，業據被告甲○○於本院準備程序中及審理時
    坦承不諱，核與告訴人芳建公司代表人乙○○於警詢時及偵
    查中指訴暨結證之情節相符，並與證人即告訴人芳建公司送
    貨司機謝辰雨於偵查中結證之情節相符，且有告訴人提出之
    銷貨單影本5 紙、支票暨退票理由單影本2 份、告訴狀影本
    1 份附卷可稽，堪信被告上開自白確與事實相符。綜上所述
    ，本案事證已臻明確，被告犯行洵堪認定。
三、查本件被告甲○○行為後，刑法業於94年2 月2 日修正公布
    ，並自95年7 月1 日起生效施行，其第2 條第1 項規定行為
    後法律有變更者，適用行為時之法律，但行為後之法律有利
    於行為人者，適用最有利於行為人之法律，是針對刑法修正
    變更之部分，自應就有利或不利於被告之一切相關情形，綜
    理全部結果而為比較，以定其應適用之法律，且一經定其應
    適用之法律後，即須整體適用之，除法有明文外，不任意得
    割裂適用；次本院綜理被告甲○○所涉上揭犯行之一切相關
    情形，認倘適用行為時即修正前刑法之相關規定處斷，對其
    較為有利，是依刑法第2 條第1 項規定，自應適用修正前刑
    法規定處斷（本件涉及刑法修正之法律變更部分，乃第56條
    之連續犯、第33條第5 款暨施行法第1 之1 條之罰金刑高低
    額、第74條之緩刑等事項，而修正後刑法業已刪除連續犯從
    一重處斷之規定，倘遇有此情形，即須併合處罰，且修正後
    刑法對於緩刑亦設有得賦予被告負擔之規定，此等結果顯然
    較不利於被告甲○○，據此，自堪認其應適用之法律為修正
    前刑法，且須整體適用修正前刑法）。核被告甲○○所為，
    係犯刑法第339 條第1 項之詐欺取財罪；其先後多次詐欺取
    財犯行，時間緊接，犯罪構成要件相同，所犯罪名又屬同一
    ，顯係基於概括犯意反覆而為，為連續犯，應依修正前刑法
    第56條規定論以1 罪並加重其刑。爰審酌被告為牟取不法私
    利，竟恣意向他人連續詐取貨物，非但使被害人無端蒙受諸
    多損失及不便，亦破壞社會正常交易秩序，此外，復參酌其
    犯罪之動機、目的、手段、犯罪後尚知坦承犯行之態度、業
    已與告訴人達成和解（有和解書1 份在卷足憑）等一切情狀
    ，量處如主文所示之刑，以資懲儆。末查被告前受有期徒刑
    之宣告暨執行完畢後，5 年內未曾受有期徒刑以上刑之宣告
    ，有臺灣高等法院被告前案紀錄表1 份附卷可參，其因一時
    失慮，致罹刑典，經此偵、審暨科刑教訓，當知所警惕，信
    無再犯之虞，本院因認暫不執行其刑為當，爰依修正前刑法
    第74條第1 款規定（此部分須整體適用修正前刑法之規定，
    詳如上揭說明），併予宣告緩刑3 年，用啟自新。
據上論斷，應依刑事訴訟法第273 條之1 第1 項、第299 條第1
項前段，刑法第2 條第1 項前段、（修正前）第56條、第339 條
第1 項、（修正前）第33條第5 款、（修正前）第74條第1 款，
罰金罰鍰提高標準條例第1 條前段，判決如主文。
本案經檢察官陳銘祥到庭執行職務。
中    華    民    國    95    年    8     月    15    日
                  刑事第六庭  法  官  王屏夏
以上正本證明與原本無異。
如不服本判決，應於判決送達後10日內向本院提出上訴狀。
                              書記官  楊璧華
中    華    民    國    95    年    8     月    15    日
附錄本案論罪科刑法條全文：
刑法第339 條：
意圖為自己或第三人不法之所有，以詐術使人將本人或第三人之
物交付者，處5 年以下有期徒刑、拘役或科或併科1 千元以下罰
金。
以前項方法得財產上不法之利益或使第三人得之者，亦同。
前二項之未遂犯罰之。


司法院資訊處製作；財團法人民間司法改革基金會備份。
